Inventaris van het archief van de Nederlandse diplomatieke vertegenwoordiging in Polen, (1946) 1975-2013, (1946) 1975-2013
Nationaal Archief, Den Haag
- Ambassade Warschau (Polen), A
  - Politieke Zaken (PZ), A.6
    - Bezoeken, A.6.02
      - Het voorbereiden en nabeschouwen van bezoeken van Nederlandse regeringspersonen aan Polen, 1975 - 2008; 507-546; 20 pakken en 20 omslagen
        - Bezoek van minister van Verkeer en Waterstaat K.M.H. Peijs van 28 en 29 mei 2006 2006, 541; pak
        - Bezoek van staatssecretaris van Economische Zaken C.E.G van Gennip van 3 - 5 juli 2006 2006, 542; omslag
        - Bezoek van staatssecretaris van Sociale Zaken en Werkgelegenheid H.A.L. van Hoof van 1 en 2 februari 2006 2006, 543; omslag
        - Bezoek van staatssecretaris van Buitenlandse Zaken F.C.G.M. Timmermans van 17 en 18 april 2007 2007, 544; pak
        - Bezoek van staatssecretaris van Economische Zaken F. Heemskerk van 8 - 10 juli 2008 2008, deel 1, 545; pak
        - Bezoek van staatssecretaris van Economische Zaken F. Heemskerk van 8 - 10 juli 2008 2008, deel 2, 546; pak
      - Het mede voorbereiden van bezoeken van Poolse parlementariërs aan Nederland, 1976 - 1983; 547; omslag
      - Het mede voorbereiden van bezoeken van Poolse regeringspersonen aan Nederland, 1976 - 2008; 548-562; 2 pakken, 11 omslagen en 2 stukken
        - Diverse bezoeken 1980 - 1983, 548; omslag
        - Diverse bezoeken 2000 - 2008, 549; pak
        - Bezoek van minister-president P. Jaroszewicz van 14 - 16 maart 1977 1976 - 1977, 550; omslag
        - Bezoek van minister van Buitenlandse Zaken E. Wojtaszek van 14 - 16 juli 1980 1980, 551; omslag
        - Bezoek van president L. Walesa op 4 - 6 oktober 1994 1990 - 1994, 552; pak
        - Bezoek van minister-president W. Cimoszewivz van 30 - 31 oktober 1996 1995 - 1996, 553; omslag
        - Bezoek van minister van Buitenlandse Zaken B. Geremek in mei 2000 2000, 554; omslag
        - Bezoek van minister van Economische Zaken J. Steinhoff in september 2000 2000, 555; omslag
        - Bezoek van minister van Milieuzaken A. Tokarczuk in maart 2000 2000, 556; omslag
        - Bezoek van staatssecretaris van Economie B. Blaszczyk van 25 - 27 september 2000 2000, 557; stuk
        - Bezoek van vice-minister van Buitenlandse Zaken A. Ananicz in oktober 2000 2000, 558; omslag
        - Voorgenomen bezoek van minister van Economie M. Swiecicki in mei 2000 2000, 559; omslag
        - Voorgenomen bezoek van minister-president J. Buzek in 2001 2000, 560; stuk
        - Bezoek van staatssecretaris van Buitenlandse Zaken D. Hübner op 28 november 2001 2001, 561; omslag
        - Bezoek van de Poolse staatssecretaris van Buitenlandse Zaken D. Hübner op 26 maart 2002 2001 - 2002, 562; omslag
      - Het rapporteren over een bezoek op 15 augustus 1984 van ambassadeur H.A.L. Vijverberg aan ambassadeur Aksionov van de Sowjet-Unie, 563; omslagstuk
      - Het rapporteren aan het ministerie over bezoeken van Nederlandse bewindslieden aan Polen, 1986 - 1997; 564; omslag
      - Het voorbereiden en rapporteren aan het ministerie over het bezoek van de Nederlandse Bisschop R.Ph. Bär aan Polen van 15 - 22 augustus 1994, 1989 - 1994; 565; omslag
      - Het rapporteren aan het ministerie over bezoeken van Nederlandse bewindslieden aan Polen, 1996; 566; omslag
      - Het informeren van het ministerie inzake de bezoeken van diverse buitenlandse bewindslieden aan Polen, 1996 - 2005; 567; pak
      - Verslagen en rapportages van dienstreizen en werkbezoeken door of namens de Poolse ambassade, 2001 - 2007; 568; omslag
      - Het voorbereiden van het bezoek van de Bestuursraad van Justitie van 3 - 5 juli 2002 aan Polen, 569; omslag
        Nota bene: Het bezoek ging uiteindelijk niet door
      - Het voorbereiden en ondersteunen van bezoeken van Nederlandse bewindslieden aan Polen, 2002 - 2004; 570-571; 2 pakken
        - 2002 - 2004, 570; pak
        - 2004, 571; pak
      - Het voorbereiden van een ontmoeting tussen minister-president J.P. Balkenende en de Poolse minister-president J.A. Kaczynski op 15 maart 2007 in Den Haag, 572; omslag
      - Het voorbereiden van bezoeken van Nederlandse hoogwaardigheidsbekleders aan Polen en van Poolse hoogwaardigheidsbekleders aan Nederland, 2008 - 2011; 573; pak
    - Bijeenkomsten, A.6.03
      - Conferentie van Europese communistische partijen en bezoeken van de communistische partijleiders, 1975 - 1976; 574; omslag
      - Conferentie Europese Jeugd en Studenten Beweging te Warschau van 19 - 25 juni 1976, 575; omslag
      - Rondetafelbijeenkomsten van Nederland en Polen, 1976 - 1980; 576; omslag
      - Bijeenkomsten van het Comité Politique (COPO) van de Europese Politieke Samenwerking (EPS), 1976 - 1983; 577; omslag
        Nota bene: De Europese Politieke Samenwerking (EPS) werd in 1970 geïntroduceerd als een forum waar de Europese ministers van Buitenlandse Zaken van de EG-lidstaten twee keer per jaar bij elkaar kwamen om over het Europees buitenlands beleid te praten. De EPS was een informele vorm van samenwerking waar de ministers een poging deden om het buitenlands beleid op elkaar af te stemmen. De EPS vormde de basis voor het in 1992 opgerichte Gemeenschappelijk Buitenlands- en Veiligheidsbeleid (GBVB). COPO is een overleg tussen de directeuren-generaal Politieke Zaken van de lidstaten.
      - Het reageren op commentaren in de Poolse pers op door Parti Communiste Français (PCF) en Verenigde Poolse Arbeiders-Partij gezamenlijk op 28 - 29 april 1980 georganiseerde bijeenkomst van Europese communistische partijen in Parijs, 578; stuk
      - 'Utrecht Conferenties', gehouden in Nederland en Polen, in het kader van de bilaterale betrekkingen tussen beide landen, 1999 - 2011; 579-586; 7 pakken en 1 omslag
        Nota bene: De Utrecht Conferentie is een conferentie over samenwerking tussen Nederland en Polen
        - Eerste en tweede conferentie 1999, 579; pak
        - Derde en vierde conferentie 1999 - 2000, 580; pak
        - Vijfde conferentie 1999 - 2001, 581; pak
        - Vijfde conferentie 2000, 582; omslag
        - Zesde conferentie 2000 - 2001, 583; pak
        - Elfde - zestiende conferentie 2003 - 2006, 584; pak
          Nota bene: Met ontmoeting tussen de Nederlandse en Poolse staatssecretarissen van Buitenlandse Zaken F.C.G.M. Timmermans en J. Truszczynski tijdens de elfde conferentie
        - Zeventiende en achttiende conferentie 2007 - 2008, 585; pak
          Nota bene: Met ontmoeting tussen de Nederlandse en Poolse ministers van Buitenlandse Zaken M.J.M. Verhagen en R.T. Sikorski tijdens de achttiende conferentie
        - Negentiende - eenentwintigste conferentie 2009 - 2011, 586; pak
      - Seminar over godsdienstvrijheid in het gebied van de Organisatie voor Veiligheid en Samenwerking in Europa (OVSE) te Den Haag van 26 juni 2001, 587; omslag
      - Het voorbereiden van het bezoek van de minister van Buitenlandse Zaken J.G. de Hoop Scheffer op 28 november 2002 aan Polen in het kader van de Tiende Utrecht Conferentie, 2002 - 2003; 588; omslag
      - Launching Conference of an International Code of Conduct against Ballistic Missile Proliferation (ICOC) te Den Haag op 25 en 26 november 2002, 2002 - 2003; 589; omslag
      - Correspondentie met het ministerie over de Jong Utrecht Conferentie, 2006 - 2008; 590; omslag
    - Binnenlandse aangelegenheden, A.6.04
      - Grondwetsherzieningen in Polen, 1967 - 1983; 591; omslag
      - Samenstelling en mutaties binnen de Poolse regering, 1974 - 2004; 592-596; 2 pakken en 3 omslagen
        - 1974 - 1984, 592; pak
        - 1985 - 1988, 593; pak
        - 1991 - 1992, 594; omslag
        - 1993 - 1994, 595; omslag
        - 1999 - 2004, 596; omslag
      - Poolse Verenigde Arbeiders Partij (PZPR), 1975 - 1984; 597; pak
      - Jaarrapporten Polen, 1975 - 1993; 598-600; 2 pakken en 1 omslag
        - Jaarrapporten 1974 - 1978 1975 - 1979, 598; pak
        - Jaarrapporten 1979 - 1983 1980 - 1983, 599; pak
        - Jaarrapporten 1991 - 1992 1992 - 1993, 600; omslag
      - Binnenlandse politieke ontwikkelingen in Polen, 1975 - 2005; 601-614; 10 pakken en 3 omslagen
        - 1975 - 1977, 601; pak
        - 1978 - 1980 nov., 602; pak
        - 1980 dec. - 1981 mrt., 603; pak
        - 1981 apr. - aug., 604; pak
        - 1981 sep. - dec. 12, 605; omslag
        - 1981 dec. 13 - 1982 feb., 606; pak
        - 1982 mrt. - dec., 607; pak
        - 1983, 608; pak
        - 1983 dec. - 1984, 609; omslag
        - 1985 - 1988 juli, 610; pak
        - 1988 aug. - 1994, 611; pak
        - 1995 - 1998, 612; omslag
        - 1999 - 2000, 613; pak
        - 2001 - 2005, 614; pak
      - Het informeren van de minister over de mogelijkheid voor vreemdelingen in Polen om in overheidsdienst te treden, 1976; 615; omslag
      - Parlementsverkiezingen in Polen, 1976 - 1993; 616-617; 2 omslagen
        - 1976 - 1984, 616; omslag
        - 1985 - 1993, 617; omslag
      - Politieke partijen in Polen, 1979 - 1990; 618-619; 2 omslagen
        - 1979 - 1984, 618; omslag
        - 1989 - 1990, 619; omslag
      - Politieke gevangenen in Polen, 1985 - 1986; 620; omslag
      - Positie van de oppositiebewegingen in Polen en de activiteiten van de vakbond Solidariteit, 1985 - 1987; 621; omslag
      - Poolse Communistische Partij (PCP), 1985 - 1994; 622; omslag
      - Verkiezingen in Polen, 1985 - 2007; 623-625; 3 omslagen
        - 1985 - 1994, 623; omslag
        - 1995 - 1998, 624; omslag
        - 2001 - 2007, 625; omslag
      - Poolse Grondwet, 1987 - 1997; 626; pak
      - Wetgeving in Polen op het gebied van asielverzoeken en parasitisme, 1988; 627; omslag
      - Samenstelling van het Poolse ministerie van Buitenlandse Zaken, 1991 - 1994; 628; omslag
      - Poolse Kieswet, 1993; 629; omslag
      - Het meewerken aan de aanpassingen van de landenparagraaf Polen van de Wet Veilige Landen van Herkomst, 1995 - 2000; 630; omslag
      - Ontmoetingen met de nationale ombudsman van Polen, 1995 - 2001; 631; omslag
      - Poolse veiligheidsdiensten, 1997 - 1998; 632; omslag
        Openbaarheid beperkt tot 01-01-2049
      - Positie van de Russische exclave Kaliningrad in verband met de uitbreiding van de Europese Unie met Polen en Litouwen, 1997 - 2002; 633; omslag
      - Territoriale herindeling en herindeling van consulaire jurisdicties (honoraire consulaten) in Polen, 1998 - 1999; 634; omslag
      - Correspondentie met het ministerie en de Algemene Rekenkamer over de Poolse Rekenkamer (NIK), 1998 - 2001; 635; omslag
      - Ontwerpwet inzake reprivatisering, 1999 - 2001; 636; omslag
      - Presidentsverkiezingen en gewijzigde Grondwet, 2000; 637; omslag
      - Het informeren van het ministerie over de volgende de Poolse wetten: Wet Voorkoming Drugsgebruik, Wet op het gebied van rechtspersonen, Wet Strafrecht en Wet ter oprichting van een Tripartiete Commissie inzake sociale dialoog, 2000 - 2001; 638; omslag
      - Oprichting van de parlementaire fractie Aksja Wyborcza Solidarnosc (AWS) en de viering van het 25-jarig bestaan van de vakbond Solidarteit van 29 - 31 augustus 2005 te Gdansk, 2000 - 2005; 639; omslag
        Nota bene: Bevat CD-R's, apart opgeborgen onder inventarisnummers 1046 en 1047
    - Buitenlandse politiek, A.6.05
      - Politieke betrekkingen van Polen met andere landen en met regio's, 1967 - 2006; 640-725; 2 pakken, 78 omslagen en 6 stukken
        - Diverse landen 1977, 640; omslag
        - Diverse landen 1979 - 1981, 641; omslag
        - Diverse landen 1985 - 1990, 642; omslag
        - Diverse landen 1985 - 1993, 643; omslag
        - Afghanistan 1980, 644; omslag
        - Albanië 1978, 645; stuk
        - Angola 1975 - 1984, 646; omslag
        - Baltische Staten 1991 - 2005, 647; omslag
        - Baltische Staten 1997, 648; pak
        - Belarus 1992 - 2011, 649; omslag
        - België 1975 - 1984, 650; omslag
        - België 1985 - 1996, 651; omslag
        - Bondsrepubliek Duitsland 1975 - 1984, 652; pak
        - Bulgarije 1982 - 1984, 653; omslag
        - Canada 1975 - 1984, 654; omslag
        - China 1975 - 1984, 655; omslag
        - Cuba 1975 - 1983, 656; omslag
        - Denemarken 1976 - 1984, 657; omslag
        - Denemarken 1985 - 1997, 658; omslag
        - Djibouti 1980, 659; stuk
        - Duitse Democratische Republiek (DDR) 1975 - 1983, 660; omslag
        - Duitsland 1985 - 1998, 661; omslag
        - Duitsland 2001 - 2011, 662; omslag
        - Egypte 1976 - 1977, 663; omslag
        - Ethiopië 1978, 664; omslag
        - Frankrijk 1975 - 1984, 665; omslag
        - Frankrijk 1985 - 1996, 666; omslag
        - Grenada 1980, 667; stuk
        - Griekenland 1981 - 1984, 668; omslag
        - Hongarije 1975 - 1983, 669; omslag
        - Hongarije 1992 - 1998, 670; omslag
        - Ierland 1976 - 1977, 671; omslag
        - India 1979 - 1983, 672; omslag
        - Indochina 1975 - 1979, 673; omslag
        - Irak 1981, 674; omslag
        - Iran 1976 - 1977, 675; omslag
        - Iran 1979 - 1981, 676; omslag
        - Israël 1975 - 1984, 677; omslag
        - Israël 1987 - 1995, 678; omslag
        - Italië 1975 - 1984, 679; omslag
        - Italië 1985 - 1998, 680; omslag
        - Joegoslavië 1975 - 1984, 681; omslag
        - Joegoslavië 1991 - 1993, 682; omslag
        - Joegoslavië 1998 - 2000, 683; omslag
        - Jordanië 1978, 684; omslag
        - Kaukasus 2000, 685; stuk
        - Korea Noord en Zuid 1975 - 1984, 686; omslag
        - Laos 1976 - 1983, 687; omslag
        - Libië 1976 - 1982, 688; omslag
        - Luxemburg 1975 - 1978, 689; omslag
        - Midden-Oosten 1967 - 1982, 690; omslag
        - Midden-Oosten 2004, 691; omslag
        - Nederland 1973 - 1979, 692; omslag
        - Nederland 1979 - 1984, 693; omslag
        - Nederland 1985 - 1993, 694; omslag
        - Nederland 1995 - 2004, 695; omslag
        - Nigeria 1977 - 1981, 696; omslag
        - Noorwegen 1980, 697; stuk
        - Oekraïne 1991 - 1997, 698; omslag
        - Oekraïne 1999 - 2005, 699; omslag
        - Oostenrijk 1975 - 1984, 700; omslag
        - Portugal 1975 - 1982, 701; omslag
        - Rhodesië 1978, 702; omslag
        - Roemenië 1975 - 1984, 703; omslag
        - Rusland 1992 - 1998, 704; omslag
        - Rusland 1999 - 2006, 705; omslag
        - San Marino 1979, 706; omslag
        - Slowaakse Republiek 1993 - 1997, 707; omslag
        - Sowjet-Unie 1975 - 1984, 708; omslag
        - Sowjet-Unie 1976, 709; omslag
        - Sowjet-Unie 1981 - 1982, 710; omslag
        - Sowjet-Unie 1985 - 1992, 711; omslag
        - Spanje 1975 - 1984, 712; omslag
        - Suriname 1975, 713; omslag
        - Syrië 1981 - 1983, 714; omslag
        - Tsjechische Republiek 1993 - 1997, 715; omslag
        - Tsjechoslowakije 1975 - 1984, 716; omslag
        - Tsjechoslowakije 1992 - 1993, 717; omslag
        - Vaticaan 1977 - 1984, 718; omslag
        - Verenigd Koninkrijk 1975 - 1984, 719; omslag
        - Verenigd Koninkrijk 1985 - 1992, 720; omslag
        - Verenigde Staten (VS) 1975 - 1984, 721; omslag
        - Verenigde Staten (VS) 1985 - 1992, 722; omslag
        - Vietnam 1975 - 1979, 723; omslag
        - Zimbabwe 1981, 724; stuk
        - Zweden 1975 - 1981, 725; omslag
      - Het bijwonen van diverse herdenkingen tot verbetering van de Joods / Poolse betrekkingen, 1973 - 1983; 726; omslag
      - Europese Politieke Samenwerking (EPS) Overleg, 1975 - 1981; 727; omslag
        Nota bene: Het EPS-overleg was een overleg tussen de ministers van Buitenlandse Zaken van de EG-lidstaten over het Europees buitenlands beleid. De EPS was in principe een informele vorm van politieke samenwerking waarbij de lidstaten in grote lijnen probeerden het buitenlands beleid op elkaar af te stemmen.
      - Bijeenkomsten van het Warschau Pact, 1975 - 1984; 728; omslag
      - Buitenlandse beleid van Polen, 1975 - 2003; 729-731; 2 pakken en 1 omslag
        - 1975 - 1984, 729; pak
        - 1991 - 1999, 730; pak
        - 1999 - 2003, 731; omslag
      - Problematiek met betrekking tot grenzen tussen Polen en Duitsland, 1978 - 1983; 732; omslag
      - Bilaterale betrekkingen tussen Nederland en Polen, 1978 - 2011; 733-737; 1 pak, 3 omslagen en 1 stuk
        - Op het gebied van bilaterale politieke consultaties 1978 - 1984, 733; omslag
        - Op het gebied van bilaterale politieke consultaties 1981, 734; stuk
        - Op het gebied van sociale zaken en werkgelegenheid 1998 - 2002, 735; omslag
        - Op het gebied van de rampenbestrijding 2002 - 2003, 736; omslag
        - Op het gebied van ontwikkelingssamenwerking 2004 - 2011, 737; pak
      - Oost - West verhoudingen, 1979 - 1983; 738; omslag
      - Het rapporteren over de houding van Polen ten opzichte van de onderlinge verhoudingen tussen andere landen, 1979 - 1984; 739-745; 3 omslagen en 4 stukken
        - Diverse landen 1981, 739; omslag
        - Duitsland Oost en Nederland 1975, 740; stuk
        - China en Vietnam 1979, 741; stuk
        - Vietnam en Kampuchea 1979, 742; omslag
        - Verenigde Staten (VS) en Sowjet-Unie 1980, 743; stuk
        - Duitsland West en Sowjet-Unie 1981, 744; stuk
        - Duitsland West en Duitsland Oost 1984, 745; omslag
      - Bepalingen van het Antarctica Verdrag, 1984; 746; omslag
      - Het rapporteren aan het ministerie over het Poolse buitenlandse politiek, 1985 - 1990; 747; omslag
      - 'Status aparte' van Aruba, 1985 - 1990; 748; omslag
      - Veiligheidsconsultaties tussen Nederland en Polen, 1994 - 1998; 749; omslag
      - Besprekingen in de Nederlands-Poolse Parlementaire Groep in het Poolse parlement Sejm, 1994 - 2000; 750; omslag
      - Totstandkoming van het Regiobeleidsdocument Midden-Europa in het kader van de buitenlandse betrekkingen van Polen, 1996 - 1997; 751; omslag
      - Evaluatie van de Kosovocrisis in het kader van de bilaterale betrekkingen van Polen met de Balkanlanden, 2000; 752; omslag
      - Beleidsplanningconsultaties tussen Nederland en Polen, 2001 - 2006; 753; omslag
      - Kandidatuur van diverse Nederlanders voor functies bij diverse organisaties, 2002 - 2005; 754; pak
      - Problematiek van de arbeidsmigratie van Polen naar Nederland, 2010 - 2011; 755-756; 2 pakken
        - 2010 - 2011 apr., 755; pak
        - 2011 mei - dec., 756; pak
      - Het afsluiten van de Memorandum of Understanding 'Professor Bronislaw Geremek Lecture' tussen Polen en Nederland, alsmede het organiseren van de eerste Geremek-lezing, 2010 - 2012; 757; pak
        Nota bene: Nederland en Polen hebben besloten tot de instelling van de Professor Bronislaw Geremek Lezing. De jaarlijkse lezing is opgericht ter ere van de voormalige Poolse minister van Buitenlandse Zaken Bronislaw Geremek. Zijn naam wordt aan de lezing verbonden vanwege zijn bijdrage aan de bilaterale betrekkingen tussen Nederland en Polen en zijn politieke en academische werk. De lezing vindt afwisselend plaats in Utrecht en in Warschau.
    - Criminaliteit, A.6.06
      - Drugsbeleid en de wetgeving in Nederland en Polen met betrekking tot de bestrijding van verdovende middelen, 1975 - 1984; 758; omslag
      - Binnenlandse veiligheid en criminaliteitsbestrijding in Polen, 1995 - 1998; 759; omslag
      - Samenwerking tussen de Nederlandse en Poolse politie, 1997 - 2002; 760; omslag
    - Internationaal recht, A.6.07
      - Toepassing van het Antarcticaverdrag in verband met Poolse expedities naar het Antarctisch gebied, 1976 - 1984; 761; omslag
      - Verdeling van door Nazi-Duitsland geroofd goud en deelname aan een internationaal fonds tot schadeloosstelling van de slachtoffers, 1997 - 1999; 762; pak
      - Ratificatie en implementatie door Polen van het statuut van het Internationaal Strafhof te Den Haag, 1998 - 2003; 763; omslag
    - Kamervragen, A.6.08
      - Het beantwoorden van Kamervragen over de Oost-Europa-notitie in het kader van het overleg in de Tweede Kamer van 24 november 1988, 764; omslag
      - Het beantwoorden van Kamervragen over de Nederlandse en Europese reactie op plannen van de Russische Federatie om in de toekomst tegen betaling gebruikte nucleaire brandstofstaven en ander kernafval uit het buitenland in te voeren en op te slaan, 2001; 765; omslag
    - Projecten/programma's, A.6.09
      - Het uitvoeren van en toezicht houden op diverse gesubsidieerde projecten in het kader van het Matra-KAP (Kleine Ambassade Projecten) programma, 1998 - 2008; 766-775; 3 pakken en 7 omslagen
        Nota bene: Het doel van het Matra-programma is de institutionalisering van democratische normen en waarden en de ontwikkeling van burgerschap in het kader van een transitieproces in landen in Midden- en Oost-Europa. Matra (Maatschappelijke Transitie) ondersteunt activiteiten die dit proces van verandering stimuleren
        - Institute for Democracy in Eastern Europe (IDEE) 1998 - 1999, 766; pak
        - Prevention of traffic in women in Central and Eastern Europe, Stichting tegen Vrouwenhandel (STV): La Strada Programma 1998 - 2001, 767; omslag
        - Foundation Happy Childhood: milieu-educatie 1999, 768; omslag
        - Building advisory capacities in CEE states 2002, 769; omslag
        - Internationaal natuurbehoud 2002, 770; omslag
        - Development and implementation of polish policy on integration of refugees 2003 - 2004, 771; omslag
        - Hope and help; hgis-activiteit 2004 - 2005, 772; omslag
        - Youth leaders in the civic society; het coöperatie programma tussen volwassenen en jongeren op het gebied van lokale gemeentelijke beleidsvorming 2004 - 2008, 773; pak
        - Zostan animatorem kultury; hgis-activiteit 2006, 774; pak
        - Socio-cultural Women Centre 2007, 775; omslag
      - Het begeleiden van bilaterale preaccessie-assistentieprogramma's Public Servants Assignment Project (PUA) en Accession-oriented Dutch European Efficiency Training (ADEPT), 1999; 776; omslag
      - Het uitvoeren van en toezicht houden op diverse kleine projecten in het kader van het Non Official Development Assistance (NON-ODA) programma, 2007 - 2011; 777-779; 1 pak en 2 omslagen
        - Bredase Dagen in Wroclaw 2007, 777; omslag
        - Catalogue of relics of Dutch settlement in de Ziemia Leczycka Region 2007 - 2008, 778; omslag
        - Charity: Tradition and Modern Approaches, an issue of 'Third Sector' Quarterly 2010 - 2011, 779; pak
    - Mensenrechten, A.6.10
      - Positie van dissidenten en politieke gevangenen in Polen, 1978 - 1984; 780; omslag
      - Positie van homoseksuelen in Polen, 1979 - 1983; 781; omslag
      - Uitingen van antisemitisme, de restitutie van collectieve Joodse bezittingen, controverses omtrent het voormalig concentratiekamp Auschwitz en de positie van Joden in Polen, 1995 - 2001; 782; omslag
      - Positie van de Roma-minderheid in Polen, 1998 - 2003; 783; omslag
      - Samenwerking tussen Polen en Duitsland in het Centrum der Verdrevenen en de deelname van Polen aan de Wereldconferentie tegen Racisme (WCAR) te Durban, 2001 - 2003; 784; omslag
    - Militaire aangelegenheden, A.6.11
      - Spionageactiviteiten in Polen, 1965 - 1984; 785-786; 2 omslagen
        - 1965 - 1969, 785; omslag
          Openbaarheid beperkt tot 01-01-2020
        - 1982 - 1984, 786; omslag
      - Militaire oefeningen door Nederland, het Warschaupact en de Noord-Atlantische Verdragsorganisatie (NAVO), 1975 - 1984; 787; omslag
      - Militaire aangelegenheden van Polen, 1975 - 2004; 788-792; 5 omslagen
        - 1975 - 1983, 788; omslag
        - 1993 - 1994, 789; omslag
          Openbaarheid beperkt tot 01-01-2070
        - 1995 - 1998, 790; omslag
        - 1999 - 2004, 791; omslag
          Openbaarheid beperkt tot 01-01-2080
        - 2002 - 2003, 792; omslag
          Openbaarheid beperkt tot 01-01-2079
      - Persartikelen betreffende de manoeuvres van legers van een aantal Warschaupact-landen onder de codenaam 'Tarcza 76', 1976; 793; omslag